【裁判字號】    98,上易,2885
【裁判日期】    990209
【裁判案由】    侵占
【裁判全文】
臺灣高等法院刑事判決                98年度上易字第2885號
上  訴  人  臺灣板橋地方法院檢察署檢察官
被      告  乙○○
上列上訴人因被告侵占案件，不服臺灣板橋地方法院96年度易字
第1587號，中華民國98年2 月27日第一審判決（起訴案號：臺灣
板橋地方法院檢察署95年度偵字第18382 號、第18383 號），提
起上訴，本院判決如下：
    主  文
上訴駁回。
    理  由
一、按「被告以外之人於審判外之陳述，雖不符刑事訴訟法第15
    9 條之1 至第159 條之4 之規定，而經當事人於審判程序同
    意作為證據，法院審酌該言詞陳述或書面陳述作成時之情況
    ，認為適當者，亦得為證據。當事人、代理人或辯護人於法
    院調查證據時，知有刑事訴訟法第159 條第1 項不得為證據
    之情形，而未於言詞辯論終結前聲明異議者，視為有前項之
    同意」，刑事訴訟法第159 條之5 定有明文。查本判決以下
    所引用之審判外作成之供述證據，公訴人、被告於原審準備
    程序、審判期日暨公訴人於本院審判期日均表示無意見而不
    予爭執，亦未於言詞辯論終結前聲明異議，本院審酌上開證
    據資料製作時之情況，尚無違法不當及證明力明顯過低之瑕
    疵，亦認為以之作為證據應屬適當，而其餘所依憑判斷之非
    供述證據，本院亦查無有何違反法定程序取得之情形，且各
    該證據均經本院於審判期日依法進行證據之調查、辯論，故
    該等證據資料均有證據能力。
二、公訴意旨略以：被告乙○○於民國95年3 月12日晚間某時許
    ，在臺北縣三重市○○○路381 之1 號「建富汽車股份有限
    公司」（下稱建富汽車公司）前，向告訴人丙○○借用告訴
    人丙○○所有之車牌號碼0823-EV 號自用小客車，並約定於
    同年月17日返還，詎被告於屆期時，竟拒不返還，並意圖為
    自己不法之所有，將上開車輛侵占入己，復逕自將該車出租
    予謝錦龍、呂光明等人使用。被告復於95年3 月13日某時，
    在臺北縣三重市○○路某處，向告訴人甲○○借用告訴人甲○○所有之車牌號碼0861-EV 號自用小客車，約定借用期間
    為3 個月，借用期間被告須為告訴人甲○○繳交該車輛之汽
    車貸款，詎被告於95年6 月11日約定返還車輛之日期屆至時
    ，竟拒不返還，並意圖為自己不法之所有，將上開車輛侵占
    入己，復逕自將該車透過鄧維文出租予曾國峰使用。因認被
    告涉犯刑法第335 條第1 項之侵占罪嫌云云。
三、公訴人認被告涉犯本件侵占罪嫌，無非係以：被告供承將丙○○所有之0823-EV 號自用小客車、甲○○所有之0861-EV
    號自用小客車分別交由鄧維文出租予謝錦龍、呂光明與曾國
    峰等人，上開車輛均已遺失，且被告未與丙○○、甲○○簽
    訂委託出租車輛之契約；告訴人丙○○、甲○○2 人於檢察
    官偵訊時均證稱：被告分別向其等借用上開自用小客車，然
    屆期均拒不返還，僅告知車輛遺失或被竊，且被告均未經其
    等同意，將其等所有之上開車輛出租予他人；證人鄧維文於
    檢察官偵訊時證稱：被告將丙○○所有之上開車輛出借予謝
    錦龍，並透過伊將甲○○所有之上開車輛出借予曾國峰；證
    人卓盈君於檢察官偵訊時證稱：伊未介紹甲○○或丙○○委
    託被告將車輛出租，顯見被告辯稱經甲○○同意代出租車輛
    ，將鑰匙交給卓盈君，再由卓盈君轉交鄧維文應係卸責之詞
    ；及被告、證人鄧維文將上開車輛分別出借予謝錦龍、曾國
    峰之合約影本2 紙、告訴人丙○○、甲○○所提出之上開車
    輛之行車執照、保險卡等，為其主要論據。
四、被告乙○○於本院先後三次審理時經合法傳喚均未到庭，其
    於原審審理中，固不否認有自告訴人丙○○、甲○○處分別
    取得車牌號碼0823-EV 號、0861-EV 號自用小客車，並將上
    開車輛出租予他人等事實，惟堅詞否認有何侵占犯行，辯稱
    ：丙○○、甲○○2 人係向伊友人即建富汽車公司業務員徐
    培霖購買新車，渠2 人於交車後，就馬上將車輛交給伊代為
    出租，約定由伊出租6 個月，每個月給丙○○、甲○○各新
    臺幣（下同）2 萬元，丙○○的車後來是透過鄧維文之介紹
    交給謝錦龍使用，甲○○的車是透過鄧維文交給曾國峰使用
    ；之後丙○○的車好像是在謝錦龍的友人呂光明停車時遭竊
    ，呂光明有跟丙○○去警局報失竊，而甲○○的車因為鄧維
    文說找不到車子，伊也不確定下落為何；伊將上開車輛出租
    、交付予他人，均係經過車主丙○○、甲○○的同意，而車
    輛後來遭竊或找不回來，亦均係最後實際使用人之行為所造
    成，伊並未侵占上開車輛，本件若有民事賠償之責任，伊願
    意負擔，但不能認為伊有侵占之行為等語。
五、按犯罪事實應依證據認定之，無證據不得認定犯罪事實；不
    能證明被告犯罪者，應諭知無罪之判決，刑事訴訟法第154
    條第2 項、第301 條第1 項分別定有明文。又認定不利於被
    告之事實，須依積極證據，苟積極證據不足為不利於被告事
    實之認定時，即應為有利於被告之認定，更不必有何有利之
    證據；再犯罪事實之認定，應憑真實之證據，倘證據是否真
    實尚欠明確，自難以擬制推測之方式，為其判斷之基礎；刑
    事訴訟上證明之資料，無論為直接或間接證據，均須達於通
    常一般之人均不致有所懷疑，而得確信其為真實之程度，始
    得據為有罪之認定，若其關於被告是否犯罪之證明未能達此
    程度，而有合理懷疑之存在，致使無從形成有罪之確信，根
    據「罪證有疑，利於被告」之證據法則，即不得遽為不利被
    告之認定，最高法院30年上字第816 號、53年台上字第656
    號、76年台上字第4986號分別著有判例可資參照。
六、經查：
（一）被告被訴侵占告訴人丙○○所有之車牌號碼0823-EV 號自
      用小客車部分：
  １、被告於95年3 月12日晚間，在上址建富汽車公司前，經由
      告訴人丙○○之交付而取得上開車牌號碼0823-EV 號自用
      小客車1 輛，嗣並將該輛自用小客車透過其友人鄧維文之
      介紹交予謝錦龍使用等事實，業據被告迭於偵查、原審審
      理時供承綦詳，核與告訴人丙○○於偵、審中所證述之情
      節、證人鄧維文於偵、審中結證之情節（95年度偵字第
      18382號卷【下稱偵查卷一】第7頁，原審卷第223、
      224、228、229頁）均屬相符，並有告訴人丙○○所提出
      之汽車行車執照、強制汽車責任保險保險證影本（偵查卷
      一第75、76頁）、證人鄧維文所提出之合約書影本（偵查
      卷一第10頁）等在卷可稽，自堪信屬實。從而，本件所應
      審究者，乃被告取得上開車輛及將之交予他人使用之行為
      ，是否確係公訴意旨所述「向告訴人丙○○借用該車輛，
      而意圖為自己不法之所有、自行將該車輛出租予他人」之
      侵占行為？
  ２、告訴人丙○○於偵查及原審審理時，固均證稱：車牌號碼
      0823-EV 號自用小客車係伊向建富汽車公司業務員徐培霖
      買的，95年3 月12日當天晚上在建富汽車公司辦理交車時
      ，被告也到場，因為被告有在幫伊辦房貸，說要開車去拿
      房貸資料，就向伊借車，原本說1 小時就會回來，結果被
      告把車開走後，就一直沒回來，隔天被告打電話來說車子
      一時之間還不了，要3 月17日才能還，伊也只好同意，但
      3 月17日被告仍然沒有還車，伊也聯絡不上被告，從此被
      告就找不到人，伊才提出本件告訴；伊並沒有將該車輛交
      由被告出租，也沒有收被告每個月的租金等情（95年度他
      字第4394號卷第3 頁；偵查卷一第13頁反面、第43、72、
      73頁；原審卷第217 、219 、221 頁）。惟查，告訴人丙○○前於偵查中，原均係證稱：95年3 月12日晚上係伊與
      被告約在建富汽車公司見面，因為被告要幫伊辦房貸，要
      交資料給被告，當天又要交車，所以就約在該處等情（95
      年度他字第4394號卷第3 頁、偵查卷一第43頁），然告訴
      人丙○○於原審審理時，經原審詢及「你去交車時，為何
      被告也會在場？」，其竟改稱：「我自己也很懷疑，我在
      地檢署也有告沈修安（即介紹被告為告訴人丙○○辦房貸
      之人），會不會是他洩露我交車的情形，但檢察官說我證
      據不足」（原審卷第220 頁），是告訴人丙○○此部分所
      述情節，前後顯不相合致，其事後改稱不知被告於交車當
      時何以也會到場云云，是否屬實，已值懷疑。又衡諸一般
      常情，購買新車之車主對於甫購入之新車，必係愛護有加
      、珍惜備至，且均會自行保管、使用該車，以充分享受擁
      有、駕駛新車之樂趣及價值感，除有極端特殊之情形外，
      斷無可能輕易將新車借予他人使用；本件依告訴人丙○○
      證述之情節，其係於新車交車當場，即應被告之要求，將
      該輛新車借予被告使用，且其所稱被告借車之理由，僅係
      「開車去拿房貸資料」，參諸當時已值夜間，所謂「拿房
      貸資料」一事顯不具有任何急迫性，而被告與告訴人丙○○並非熟識，且被告既係自行前往建富汽車公司與告訴人
      丙○○見面，亦必有自備之交通工具或其他往來之交通方
      式，並無必借用告訴人丙○○新車不可之理，於此情形下
      ，告訴人丙○○竟仍願將甫交車之新車當場借予被告開走
      ，此顯與常情相違；甚者，被告遲至隔天始以電話與告訴
      人丙○○聯繫，要求延至數日後始能歸還車輛，對於此等
      無理蠻橫之要求，告訴人丙○○竟亦予以應允，此誠屬無
      可想像之事！再者，依告訴人丙○○所言，被告於約定還
      車日期95年3 月17日屆至時，仍未歸還車輛，且避不見面
      ，無從聯繫，則告訴人丙○○至遲於此時，必已知悉有異
      ，其為追回車輛，自應會立刻報警處理，訴諸公權力以獲
      得救濟，並釐清自身責任（例如該車輛於他人使用中所生
      之交通違規事件，或遭他人作為不法之用途等），又豈會
      坐令其甫購得之新車長時間在外任由他人使用、下落不明
      ，而遲至95年6 月下旬，始提出本件告訴（告訴人丙○○
      係於95年6 月27日，始向臺灣板橋地方法院檢察署提出本
      件告訴，見上開他字卷第1 頁）？此亦不能令人無疑。尤
      其，告訴人丙○○於提出本件侵占告訴後，復於95年9 月
      30日前往警局報案，稱其所有之上開車輛因借予被告使用
      ，再由被告借予呂光明使用，而於95年9 月28日晚間9 時
      30分許，在臺北縣三重市○○街141 巷25號前發現遭竊等
      情，此為告訴人丙○○所自承（偵查卷一第13頁反面），
      並有告訴人丙○○該次報案之調查筆錄1 份（偵查卷一第
      87至第89頁）、臺北縣政府警察局車輛失竊電腦輸入單影
      本1 紙（偵查卷一第15、90頁）等在卷可稽；告訴人丙○○雖稱：當時係一位自稱呂光明之人打電話給伊，說是被
      告的朋友，被告將車借給呂光明，結果車子弄丟了，呂光
      明要伊一起去報案失竊等情（偵查卷一第13頁反面），惟
      查，告訴人丙○○當時既已對被告提出本件侵占之告訴，
      卻僅於報案時向警方供稱：伊於95年3 月間將該車借給友
      人乙○○，乙○○又於同年9 月27日14時許借給他朋友呂
      光明，是他朋友呂光明停在案發處失竊等語（偵查卷一第
      88頁），全然未提及該車前已遭被告侵占之情，此顯屬異
      常之舉。再者，觀諸被告所書立將該車交予謝錦龍使用之
      合約書，其上尚有載明該車車主係丙○○，並書明丙○○
      之聯絡方式、地址等資料（偵查卷一第10頁），益徵被告
      於經由丙○○之同意而取得該車後，於持有該車之過程中
      並無易持有為所有之侵占犯意，且其將該車交予謝錦龍亦
      並未逾越當時與丙○○間就該車之協議範圍，否則被告豈
      有留下丙○○之聯絡方式予謝錦龍知悉，以自曝其越權就
      該車恣意用益、處分之行為之理？參合全盤上情，告訴人
      丙○○證稱其係將上開車牌號碼0823-EV 號自用小客車借
      予被告云云，尚有諸多疑點，難以採信；而被告辯稱該車
      輛係由告訴人丙○○交予伊出租等情，雖亦欠缺證據足佐
      ，無從逕予認定，然觀諸前述被告與告訴人丙○○間就該
      車輛交付時間、地點上之巧合性、告訴人丙○○於該車輛
      由被告占有使用期間所採取之放任態度、告訴人丙○○事
      後於前往警局報案時全然未提及該車前已遭被告侵占，以
      及被告嗣將該車交予謝錦龍時，尚於合約書上載明車主係
      丙○○，並註明丙○○之聯絡方式、地址等情節，堪認告
      訴人丙○○與被告間，就該車輛之交付必存有某種單純借
      用以外之協議關係，此項協議關係之內容究竟為何，因乏
      積極證據足資認定，固無從究明，然必包含被告得以將該
      車輛轉交由他人使用乙節，則無疑問，自難認被告嗣將該
      車輛透過證人鄧維文之介紹而交予謝錦龍使用，係基於為
      自己不法所有之意圖所為之侵占行為。至被告將上開車輛
      交予謝錦龍使用後，究係因何原因而未能取回？是否確係
      於謝錦龍之使用期間遭他人竊取？或另有他人之不法行為
      介入？此於現有之事證資料下，尚無從得知，然於缺乏其
      他積極事證足佐之情形下，自不能逕將此項不利益歸由被
      告承擔，而遽為不利於被告之認定，併予敘明。
  ３、又公訴意旨雖以：告訴人丙○○於將上開車輛交予被告後
      ，仍自行保有該車輛之行車執照及保險卡，足認告訴人丙○○並非將該車輛交由被告出租，被告辯稱係告訴人丙○○將該車輛交由其出租云云，顯非實在，足認被告確有侵
      占告訴人丙○○上開車輛之行為等情。惟查，告訴人丙○○將上開車輛交予被告，係基於其與被告間之某種單純借
      用以外之協議關係，且此項協議關係亦非必然係被告所辯
      之委託出租關係，此均詳前述，是於該協議關係之約定下
      ，告訴人丙○○未必須交付該車輛之行車執照及保險卡等
      證件予被告；又縱令告訴人丙○○與被告間就該車確有委
      託出租之協議關係，告訴人丙○○既自承該車係貸款車，
      則其自行保有該車之行車執照及保險卡以辦理車貸手續，
      並防止被告擅自將該車處分、變賣，而僅將上開資料影本
      交予被告將車輛出租，或者曾將上開資料正本交予被告一
      併辦理車貸手續，而於車貸手續辦妥後取回正本，被告則
      繼續持有上開資料影本，均不能排除其可能性，即被告亦
      迭於偵、審中供稱：伊僅有取得行車執照之影本等語（偵
      查卷一第93頁；原審卷第222 頁），以是，自不得徒以告
      訴人丙○○仍持有上開車輛行車執照、保險卡之事實，即
      遽認被告有何其所指之侵占行為。
  ４、至證人林宗植於原審審理時，雖到庭結證略稱：本件案發
      後，告訴人丙○○與被告曾相約於96年7 月14日見面，告
      訴人丙○○找伊一起去，當天被告是說過兩天法院就要開
      庭了，要求告訴人丙○○出具不實的還車收據，被告還承
      認有與鄧維文、呂光明等人做詐騙的事等情（原審卷第23
      2 、233 頁）。惟查，證人林宗植既與被告素不相識（見
      原審卷第231 頁），先前亦未曾參與本件相關之處理過程
      ，其本身復不具有任何特殊之身分，則告訴人丙○○與被
      告相約見面時，何以竟約同與本案毫無關聯性之證人林宗
      植在場，其動機已非無疑問；又對於被告而言，證人林宗
      植既屬完全陌生之人，則被告於證人林宗植亦在場見聞之
      情形下，竟會毫不掩飾，悍然要求告訴人丙○○出具不實
      之還車收據以向法院出示，甚者更當場自承其有詐騙等不
      法之行為，無異自行製造對己不利之證據，以證明自己之
      犯罪，此實屬難以想像之事；尤其，告訴人丙○○前既已
      於95年9 月30日前往警局報案該車輛遭竊，此詳前述，被
      告於該車輛業經報案失竊之情形下，倘仍取得告訴人丙○○所出具之還車證明文件，其又將如何向法院解釋「車輛
      已歸還」及先前通知告訴人丙○○「車輛已遭竊」兩者相
      互矛盾行為間之合理性？從而，證人林宗植上開證述內容
      ，顯存有令人懷疑之諸多疑點，自無足採甚明。
  ５、公訴人於原審審理時，固聲請傳喚謝錦龍到庭作證，惟經
      原審踐行合法之傳喚、拘提等程序後，謝錦龍均未到庭，
      本院自無從就謝錦龍部分為調查，附予敘明。
（二）被告被訴侵占告訴人甲○○所有之車牌號碼0861-EV 號自
      用小客車部分：
  １、被告於95年3 月13日某時，在臺北縣三重市○○路某處，
      經由告訴人甲○○之交付而取得上開車牌號碼0861-EV 號
      自用小客車1 輛，嗣並將該輛自用小客車透過證人鄧維文
      交予曾國峰使用等事實，業據被告迭於偵查、原審審理時
      供承綦詳，核與告訴人甲○○於偵、審中所證述之情節、
      證人鄧維文於偵、審中結證之情節（偵查卷一第7頁，原
      審卷第225、228、229頁）均屬相符，並有告訴人甲○○
      所提出之汽車行車執照、強制汽車責任保險保險證影本（
      95年度偵字第18383號卷【下稱偵查卷二】第56、57頁）
      、證人鄧維文所提出之合約書影本（偵查卷一第11頁）等
      在卷可稽，自堪信屬實。從而，本件所應審究者，亦為被
      告取得上開車輛及將之交予他人使用之行為，是否確係公
      訴意旨所述「向告訴人甲○○借用該車輛，而意圖為自己
      不法之所有、自行將該車輛出租予他人」之侵占行為？
  ２、告訴人甲○○於偵、審中，固均證稱：車牌號碼0861-EV
      號自用小客車係被告介紹伊向業務員徐培霖購買，由被告
      為伊辦理購車貸款，當時就約定車貸辦好之後，由被告借
      用3 個月，該3 個月期間內之貸款由被告負責繳納，被告
      另外補貼伊每個月6 千元，作為借車之代價，故伊在該車
      輛交車之後，就將之交付予被告，結果被告在3 個月後之
      約定還車日期，並沒有依約交還車輛，且伊之後都聯絡不
      上被告，也找不到被告，伊始提出本件告訴，伊並沒有將
      該車輛交由被告出租，也沒有同意被告將該車輛租給別人
      等情（95年度他字第4393號卷第3 、4 頁；偵查卷二第10
      、25頁；原審卷第210 、211 、212 頁）。惟查，依告訴
      人甲○○上開所述情節，其將該輛車牌號碼0861-EV 號自
      用小客車「借」予被告使用，被告除須負責繳納該段期間
      內之汽車貸款外，另尚須按月支付告訴人甲○○6 千元作
      為補貼；亦即告訴人甲○○於該段「借用」期間內，非但
      無須負擔其原應繳納之車貸分期款，更可坐領每月6 千元
      之收益，其情節已顯與一般之借貸關係有別。又告訴人甲○○於原審審理時，亦自承其本人不會開車，其夫亦已有
      自己之車輛使用，其所賺的錢每個月繳房租及生活費，就
      沒有剩餘等語（原審卷第214 、215 頁），是告訴人甲○○於自己本身無法駕駛汽車、家中亦已有汽車可供使用、
      且其每月所得支付固定花費已屬捉襟見肘之情況下，何以
      會有購買本件車牌號碼0861-EV 號全新自用小客車之念？
      告訴人甲○○雖稱其係因希望其夫或其子假日時可以開車
      載全家出去遊玩，始購入該車輛云云（原審卷第214 頁）
      ，然觀諸其於交車後，立即將該車「借」予被告使用，且
      期間長達數月等情，顯與其上開所述之購車目的相悖，足
      認告訴人甲○○購買該車輛之動機，絕非單純為「假日闔
      家出遊」之用；參以告訴人甲○○與被告間關於前述車輛
      「借用」期間之貸款、補貼金額等約定，係全面性有利於
      告訴人甲○○，且其有利程度已達於不合理之譜；復觀諸
      證人鄧維文於原審審理時所自承由其所書立將該車交予曾
      國峰使用之合約書，其上尚有載明該車車主係甲○○，並
      書明甲○○之聯絡方式、地址等資料（偵查卷一第11頁；
      原審卷第226 頁），益徵被告於經由甲○○之同意而取得
      該車後，於持有該車之過程中並無易持有為所有之侵占犯
      意，且其將該車透過鄧維文交予曾國峰亦並未逾越當時與
      甲○○間就該車之協議範圍，否則證人鄧維文豈有留下甲○○之聯絡方式予曾國峰知悉，以彰顯被告越權就該車恣
      意用益、處分之行為之理？綜觀全盤上情，已足見告訴人
      甲○○與被告間關於上開車輛之購買及使用，必存有某種
      協議關係，此項協議關係絕非告訴人甲○○所稱之借用關
      係，至於是否係被告所辯之委託出租關係，固亦乏積極證
      據足以認定，然於此種協議關係下，告訴人甲○○無須過
      問該車之實際使用情形，僅須每月坐領約定之「補貼」金
      額，該車輛則交由被告自行管理、使用及收益之情，殆可
      認定，此觀諸告訴人甲○○於原審審理時，亦自承：伊與
      被告約定車子貸款辦出來，就借給被告用，伊也不知道被
      告怎麼用，當初也沒有約定要怎麼用，車子借給被告後是
      否轉借、轉租他人，都是被告的事等語（原審卷第212 頁
      ）益明。從而，本件告訴人甲○○將車輛交予被告，依渠
      2 人間之協議關係，該車已由被告全權管理、使用、收益
      ，亦未禁止被告將之轉借、轉租予他人使用，自不能認被
      告嗣將該車輛透過證人鄧維文而交予曾國峰使用，係基於
      為自己不法所有之意圖所為之侵占行為。至被告將上開車
      輛交予曾國峰使用後，究係因何原因而未能取回？是否另
      有他人之不法行為介入？此於現有之事證資料下，亦無從
      得知，然於缺乏其他積極事證足佐之情形下，自不能逕將
      此項不利益歸由被告承擔，而遽為不利於被告之認定，併
      予敘明。
  ３、又公訴意旨雖以：告訴人甲○○於將上開車輛交予被告後
      ，仍自行保有該車輛之行車執照及保險卡，足認告訴人甲○○並非將該車輛交由被告出租，被告辯稱係告訴人甲○○將該車輛交由其出租云云，顯非實在，足認被告確有侵
      占告訴人甲○○上開車輛之行為等情。惟查，告訴人甲○○將上開車輛交予被告，係基於其與被告間之某種單純借
      用以外之協議關係，且此項協議關係亦非必然係被告所辯
      之委託出租關係，此均詳前述，是於該協議關係之約定下
      ，告訴人甲○○未必須交付該車輛之行車執照及保險卡等
      證件予被告；又縱令告訴人甲○○與被告間就該車確有委
      託出租之協議關係，告訴人甲○○既自承該車係貸款車，
      並委由被告辦理車貸手續，則其曾將上開資料正本交予被
      告，而於車貸手續辦妥後取回正本，以防止被告擅自將該
      車處分、變賣，被告則繼續持有上開資料影本俾便將該車
      出租，亦無從排除其可能性，即被告亦迭於偵、審中供稱
      ：伊僅有取得行車執照之影本等語（偵查卷一第93頁；原
      審卷第222 頁），以是，自不得徒以告訴人甲○○仍持有
      上開車輛行車執照、保險卡之事實，即遽認被告有何其所
      指之侵占行為。
  ４、至證人林宗植於原審審理時，固到庭就告訴人甲○○部分
      亦為與前述（一）４關於告訴人丙○○部分同一內容之證
      述，然基於上開之同一理由，證人林宗植就此部分所證述
      之情節，亦難認可採，無從執為不利於被告之事實認定，
      亦併予敘明。
  ５、甲○○於本院審理時陳稱：本院應查明彰化縣警察局田中
      分局所逮捕強盜案件之嫌犯，究如何取得0861-EV 自小客
      車作為犯罪工具一節，本院認與被告是否涉犯侵占罪嫌之
      論斷無關，爰認並無必要。
（三）此外，公訴人所舉之被告供承未與丙○○、甲○○簽訂委
      託出租車輛之契約，及證人卓盈君證稱：伊未介紹甲○○
      或丙○○委託被告將車輛出租等語，均不足資為認定被告
      有侵占犯行之積極證據，是綜上所述，本件公訴人所舉之
      上開各項證據，均不足證明被告有何侵占之犯行；本件容
      係被告與告訴人丙○○、甲○○間關於使用車輛協議關係
      所生之民事糾葛，應由告訴人丙○○、甲○○另循民事途
      徑以求解決，而與侵占之犯罪行為有間。此外，本院復查
      無其他積極證據足認被告有何公訴人所指之侵占犯行，揆
      諸首揭條文及判例意旨，不能證明被告犯罪，自應為被告
      無罪之諭知。
七、原審基於同上之認定，而為被告無罪判決之諭知，洵屬正確
    。檢察官上訴意旨略以：告訴人丙○○、甲○○雖均交付車
    輛予被告，然卻均未交付行車執照，足見渠等未同意被告可
    為車輛處分之行為，否則為何不交付行車執照予被告？原審
    竟認定被告與告訴人間存有某單純借用以外之協議關係，同
    意被告可將車輛交予他人使用，其認定事實顯與卷存證據不
    相符合云云，然本院認告訴人丙○○、甲○○持有上開車輛
    之行車執照正本，固足以避免、防止被告恣意將車輛變賣，
    然仍無妨被告得持有上開車輛之行車執照影本並將之與車輛
    一併交予他人為使用、收益之行為，且被告分別將告訴人丙○○、甲○○之車輛交予他人，並未逾越當時與丙○○、甲○○間就上開車輛之協議範圍，均業如前述，自不得徒以告
    訴人丙○○、甲○○仍持有上開車輛行車執照之正本乙節，
    即遽認被告有何侵占犯行。是檢察官提起本件上訴，核無理
    由，自應予駁回。
八、告訴人丙○○、甲○○與被告間，關於上開0823-EV 、0861
    -EV 號自用小客車之使用糾紛，洵係民事上之權利義務糾葛
    ，與刑事責任之認定研判無涉，告訴人應另循民事管道謀求
    解決。
九、被告經本院合法傳喚，無正當理由不到庭，此有本院審理期
    日傳票送達證書、筆錄、戶役政資訊查詢結果表、入出監紀
    錄簡列表在卷足憑，本院爰不待其陳述逕行判決。
十、據上論斷，應依刑事訴訟法第368 條、第371 條，判決如主
    文。
本案經檢察官孫冀薇到庭執行職務。
中    華    民    國    99    年    2     月    9     日
                  刑事第九庭審判長法  官  陳貽男
                                  法  官  楊炳禎
                                  法  官  周盈文
以上正本證明與原本無異。
不得上訴。
                                  書記官  張郁琳
中    華    民    國    99    年    2     月    9     日


司法院資訊處製作；財團法人民間司法改革基金會備份。
